臺灣臺中地方法院刑事判決　　　　　　　96年度訴字第3350號
公　訴　人　臺灣臺中地方法院檢察署檢察官
被　　　告　甲○○
上列被告因違反毒品危害防制條例案件，經檢察官提起公訴（96
年度毒偵字第4242號），本院合議庭裁定由受命法官獨任行簡式
審判程序，判決如下：
    主    文
甲○○施用第一級毒品，累犯，處有期徒刑拾月，扣案之第一級
毒品海洛因陸包（合計淨重34.18 公克，空包裝總重3.02公克）
沒收銷燬之，另扣案之電子磅秤貳支及分裝袋拾參只均沒收；又
施用第二級毒品，累犯，處有期徒刑柒月，扣案之第二級毒品安
非他命壹包（毛重25公克）沒收銷燬之。應執行有期徒刑壹年肆
月，扣案之第一級毒品海洛因陸包（合計淨重34.18 公克，空包
裝總重3.02公克）及第二級毒品安非他命壹包（毛重25公克）均
沒收銷燬之；又電子磅秤貳支及分裝袋拾參只均沒收。
    犯罪事實
一、甲○○曾因施用毒品案件，經本院以民國91年度毒聲字第27
    34號裁定令入戒治處所強制戒治，已於92年10月2 日強制戒
    治執行完畢釋放；再因施用第一、二級毒品案件，經本院以
    91年度訴字第2867號各判處有期徒刑8月、5月，並定應執行
    刑1年確定，入監服刑後，已於93年9月11日縮刑期滿執行完
    畢；詎仍不知悔改，於強制戒治執行完畢釋放後五年內，再
    因施用第一級與第二級毒品案件，經臺灣高等法院臺中分院
    於95年8月31日以95年上訴字1665號判處應執行有期徒刑1年
    6 月確定（現正執行中）。詎其仍不知戒絕毒癮，復基於施
    用毒品之犯意，於96年8月2日14時許，在其位於臺中縣大雅
    鄉○○路76巷31號8樓之2居所內，先將少許海洛因置於玻璃
    球吸食器內，以火燒烤產生煙霧後用嘴吸食之方式，施用第
    一級毒品海洛因1 次；旋又將少許甲基安非他命置於玻璃球
    吸食器內，以上開方式施用第二級毒品甲基安非他命1 次。
    嗣於96年8月2日17時20分許，為警循線在其上開住處查獲，
    並扣得其所有之第一級毒品海洛因6包（合計淨重：34.18公
    克，空包裝總重：3.02公克）、第二級毒品安非他命1包（
    毛重25公克）、電子磅秤2支及分裝袋13只等物。
二、案經臺中市警察局刑警大隊報告臺灣臺中地方法院檢察署檢
    察官偵查起訴。
    理  由
一、認定犯罪事實及量刑審酌之依據：
  (一)被告甲○○之自白。
  (二)臺中市警察局搜索扣押筆錄、扣押物品目錄表各 2份、查扣
    物品相片4張（附於中市警刑字第09600號刑案偵查卷第 9至
    18頁、第25頁、第26頁）。
  (三)臺中市警察局刑事警察大隊委託鑑驗尿液代號與真實姓名對
    照表1紙（附於中市警刑字第09600號刑案偵查卷第21頁）、
    中山醫學大學附設醫院檢驗科藥物檢測中心尿液檢驗報告1
    紙（附於96年度毒偵字第4242號偵查卷第31頁）。
  (四)扣案之第一級毒品海洛因6包（合計淨重：34.18公克，空包
    裝總重：3.02公克）、第二級毒品安非他命1包（毛重25 公
    克）、電子磅秤2支及分裝袋13只。
  (五)法務部調查局96年9月6日調科壹字第09623069060號鑑定書
    （附於本院卷第12頁）。
  (六)臺灣高等法院被告前案紀錄表（被告前案、累犯及素行之認
    定）。
二、核被告甲○○之所為，係犯毒品危害防制條例第10條第 1項
    之施用第一級毒品罪與第10條第2 項之施用第二級毒品罪。
    被告持有毒品之低度行為應為施用之高度行為所吸收，不另
    論罪。被告所犯上開2 罪，犯意互殊，犯行各異，應分論併
    罰。又被告曾因違反毒品危害防制條例之施用第一級、第二
    級毒品案件，經本院各判處有期徒刑8月、5月，定應執行刑
    1年確定，入監執行，甫於93年9月11日執行完畢，有臺灣高
    等法院被告前案紀錄表附卷可參，其前受有期徒刑之執行完
    畢後，5 年內故意再犯本件有期徒刑以上之罪，為累犯，應
    依刑法第47條第1 項之規定加重其刑。爰審酌被告施用第一
    級毒品、第二級毒品之次數、方式，且犯後坦承犯行態度良
    好等一切情狀，分別量處如主文所示之刑，並定應執行刑。
    至扣案之海洛因6包（合計淨重：34.18 公克，空包裝總重：
    3.02公克）及安非他命1 包（毛重25公克），分別為查獲之
    第一級與第二級毒品，均應依毒品危害防制條例第18條第 1
    項前段之規定，沒收銷燬之；另扣案之電子磅秤2 個、分裝
    袋13個，均為被告甲○○所有供其施用海洛因所用之物（電
    子磅秤、分裝袋為被告於施用海洛因前，先以葡萄糖稀釋、
    秤重、分裝使用之物），業據其供承在卷（見本院審判筆錄
    ），均應依刑法第38條第1項第2款之規定，宣告沒收。
據上論結，依刑事訴訟法第273條之1第1項、第299條第 1項前段
、第310條之2、第454條第1項，毒品危害防制條例第10條第 1項
、第2 項、第18條第1項前段，刑法第11條、第47條第1項、第51
條第5款、第38條第1項第2款之規定，判決如主文。
中　　華　　民　　國　　96　　年　　11　　月　　 6　　日
                  刑事第六庭  法  官  高英賓
以上正本證明與原本無異。
如不服本判決，應於送達後10日內向本院提出上訴狀（須附繕本
），上訴於臺灣高等法院臺中分院。
                              書記官  司立文
中　　華　　民　　國　　96　　年　　11　　月　　 6　　日
附錄本案論罪科刑法條全文
毒品危害防制條例第10條第1項、第2項
施用第一級毒品者，處6月以上5年以下有期徒刑。
施用第二級毒品者，處3年以下有期徒刑。
